# 不构成业务购买少数股东权益

提问人：donglei998 时间：2017-02-09 09:33:25
请教各位大神， 假如A与B合资成立一个子公司C，A投资 1000 万，持股80%（绝对控股），B投资 0 元，持股20%。由于C不构成业务，C公司只有一块地，无其它资产，账面价值 1000 万元。现在A花 300 万元，购买C公司20%股权。请问A公司合并抵销如何进行会计处理。 1 、从收购子公司股权，采用权益交易角度考虑。 借：资本公积 300 贷：长期股权投资300 2、从不构成业务，购买资产角度考虑 借：无形资产-土地使用权 300 贷：长期股权投资 300 哪种处理更合理？

回答人：chenyiwei
既然此前A已经控制C，将C（连同其拥有的土地）纳入合并报表范围，那么在合并报表层面，该土地的价值不会因为收购少数股权而发生变化，合并报表层面应按权益性交易原则处理。须注意：收购少数股权在合并报表层面都是按权益性交易原则处理，与所涉及的子公司是否构成“业务”无关。

提问人：donglei998 时间：2017-02-09 10:42:16
陈版，非常感谢您的回复。还是针对上个案例，当初与B合作成立C，且B是 0 元出资，就是看重B可以帮助取得C目前拥有的那块地，现在C已经取得了那块地。如果看成一揽子交易，整体看，C下拥有的那块地的取得成本应该是A付出的全部对价即 1300 万元，那么在合并报表层面显示地的账面价值是 1300 万元是否更合理一些？

回答人：chenyiwei
是否当时就约定A应当按照既定的价格向B收购C的 20 ％股权？如果是，则合并报表层面就不应将B持有的C20％股权确认为少数股东权益，而应确认为负债，土地价值从一开始就按 1300 万，也就没有你说的问题了。